【裁判字號】    95,交上易,50
【裁判日期】    950407
【裁判案由】    過失致死
【裁判全文】
臺灣高等法院臺南分院刑事判決        95年度交上易字第50號
上  訴  人
即  被  告  甲○○
上列上訴人因過失致死案件，不服臺灣臺南地方法院94年度交訴
字第204 號中華民國94年12月21日第一審判決（起訴案號：臺灣
臺南地方法院檢察署94年度偵字第3051號），提起上訴，本院判
決如下：
    主  文
上訴駁回。
    事  實
一、甲○○於民國九十四年二月十四日，駕駛車牌號碼ＡＸ－三
    二六七號自用小客車，沿臺南市○○路，由南往北方向行駛
    ，而於同日上午六時三十分許，行經裕農路與裕豐街交岔路
    口時，理應注意汽車行駛至交岔路口，其行進應遵守燈光號
    誌之指示，且應注意圓形紅燈表示禁止通行，不得超越停止
    線或進入路口，及應注意汽車行駛時，駕駛人應注意車前狀
    況，並隨時採取必要之安全措施，而依當時天候晴朗、路面
    乾燥無缺陷、道路上並無障礙物，視距良好等情以觀，客觀
    上亦無不能注意之情事，其竟疏於注意遵守燈光號誌之指示
    ，及疏未注意車前狀況，即貿然闖越紅燈通過該路口。適有
    蕭芷蕙駕駛車牌號碼ＮＪＧ－九一七號重型機車，沿臺南市
    ○○街，由西往東方向，在綠燈之情況下，同時行經該交岔
    路口。甲○○因有上述過失，以致看見蕭芷蕙所騎之機車時
    ，業已避煞不及，其小客車車頭乃直接撞擊蕭芷蕙所騎機車
    之右側車身，造成蕭芷蕙人、車倒地，而受有頭部外傷、硬
    腦膜下腔出血併腦挫傷出血、右側脛、腓骨骨折之傷害。蕭
    芷蕙經送醫救治後，延至同年月十九日上午八時四十分，仍
    因顱內出血而傷重不治死亡。甲○○則於肇事後，犯罪未被
    有偵查權之公務員或機關發覺前，主動向前來處理之臺南市
    警察局第一分局交通故處理小組警員表明係肇事車輛駕駛人
    而自首，並進而接受裁判。
二、案經臺灣臺南地方法院檢察署檢察官相驗後自動檢舉偵辦及
    蕭芷蕙之父乙○○訴請臺灣臺南地方法院檢察署檢察官偵查
    起訴。
    理   由
一、訊據被告對前揭事實於警詢、偵查、原審及本院均為認罪之
    表示，並有道路交通事故現場圖、道路交通事故調查報告表
    (一)、(二)、道路交通事故現場照片二十一張、財團法人基督長
    老教會新樓醫院九十四年二月十五日診斷證明書、臺灣臺南
    地方法院檢察署驗斷書、臺灣臺南地方法院檢察署相驗屍體
    證明書、臺灣省臺南區車輛行車事故鑑定委員會九十四年五
    月二十六日南鑑字第０九四五九０二００五號函在卷可稽。
    被告自首之事實，亦經證人即至現場處理交通事故之警員蘇
    哲民於偵查中之陳述屬實，被告犯行應堪認定。
二、核被告甲○○所為，係犯刑法第二百七十六條第一項之普通
    過失致死罪。被告於肇事後，犯罪未被有偵查權限之公務員
    或機關發覺前，即向到場處理事故之臺南市警察局第一分局
    交通事故處理小組警員表明係肇事車輛駕駛人而自首，並坦
    承犯行進而接受裁判（見卷附道路交通事故現場圖內之註記
    欄），應依刑法第六十二條前段，減輕其刑。
三、原審因予適用刑法第二百七十六條第一項、第六十二條前段
    ，罰金罰鍰提高標準條例第一條前段，並審酌被告過失情節
    、所生危害、犯後坦承犯行，犯罪後態度經核尚屬良好，迄
    今尚未與被害人家屬就民事損害賠償事宜成立和解等一切情
    狀，量處有期徒刑十月，本院經核原判決認事用法俱無不合
    ，量刑亦稱妥適，被告上訴意旨空言指摘原判決不當，為無
    理由，應予駁回。
據上論結，應依刑事訴訟法第368條，判決如主文。
本案經檢察官趙中岳到庭執行職務。
中    華    民    國    95    年    4     月    7     日
                  刑事第五庭    審判長法  官  楊明章
                                      法  官  顏基典
                                      法  官  楊子莊
以上正本證明與原本無異。
不得上訴。
                                      書記官  王全龍
中    華    民    國    95    年    4     月    10    日
附錄：本判決論罪科
中華民國刑法第二百七十六條第一項：
因過失致人於死者，處二年以下有期徒刑、拘役或二千元以下罰
金。


司法院資訊處製作；財團法人民間司法改革基金會備份。
